# 管理费用跨期及短期租赁

提问人：叫什么好呢 时间：2022-12-02 14:26:30
陈老师好～公司有两个租赁合同，均为一年期短期租赁，第一个合同是从2020.12.1到2021.11.30，第二个合同是从2021.3.10到2022.3.9，都是押一付三，在每三个月的第一个月月初支付租金，但这两个合同都分别在 2021 年内将一年期的租金分别在收到发票后一次性计入当期损益，并冲减相应的预付账款或贷银行存款。
问题一：因为两个合同都横跨两年，但租期均为一年，是应该在收到发票后一次性确认当期损益还是应该按月确认呢，如果像现在这样一次性将收到发票的租金总额计入当期损益算不算管理费用跨期呢
问题二：理论上来说这两个合同在 2021 年应计入当期损益的是几个月的租金呢
谢谢陈老师

回答人：chenyiwei
1 、租金应按月分摊，不论是采用简化处理的短期租赁租金还是使用权资产折旧，都是按月计提确认的。
2 、根据合同约定在租赁期在 2021 年内的月份数计算。